【裁判字號】    89,易,1073
【裁判日期】    890509
【裁判案由】    竊盜
【裁判全文】
臺灣板橋地方法院刑事判決                        八十九年度易字第一七三號
    公  訴  人  臺灣板橋地方法院檢察署檢察官
    被      告  乙○○
                丙○○
                丁○○
右列被告因竊盜案件，經檢察官提起公訴（八十九年度偵字第一九三六號），本院判
決如左：
    主  文
乙○○共同竊盜，處罰金肆仟元，如易服勞役，以佰元折算壹日。
丙○○共同竊盜，處拘役肆拾日。
丁○○無罪。
    事  實
一、丙○○曾於民國八十八年間，因犯竊盜案件，經本院判處罰金三百元確定，於八
    十八年十二月十六日繳清罰金執行完畢（未構成累犯），猶不知悔改，竟與其兄
    乙○○共同基於意圖為自己不法所有之犯意聯絡，於八十九年一月十七日凌晨零
    時許，由乙○○駕駛車號ＮＩ─九五九七號自用小貨車搭載丙○○，前往台北縣
    林口鄉○○村○○路四十六之六號之「唐羅鋁門材料公司」（下稱唐羅公司），
    趁人不注意之際，由乙○○在旁把風，丙○○徒手將唐羅公司放置於該公司外面
    牆邊之鋁製內框六個、鋁製百葉四十一個、鋁製窗子十一個，搬運至乙○○所駕
    駛前開自用小貨車上，而共同竊取得逞。丙○○、乙○○得手後欲駕車離去時，
    適為任職於唐羅公司之員工甲○○發現，即駕車尾隨追捕，並同時報警，迄於八
    十九年一月十七日凌晨二時許，於台北縣泰山鄉○○路與明志路口，為警查獲乙○○、丙○○及同在車上惟不知情之丁○○。
二、案經台北縣警察局新莊分局報請台灣板橋地方法院檢察署檢察官偵查起訴。
    理  由
甲、被告乙○○、丙○○部分
一、訊據被告乙○○、丙○○固坦承有於右揭時、地搬運唐羅公司所有鋁製門窗材料
    等情不諱，惟二人均矢口否認有竊盜犯行，乙○○辯稱：當天無聊，所以開車跟
    伊弟弟一起出去找看看有無廢鐵可撿拾，當天伊繞到湖北村湖子路四十六之六號
    時，看到鋁製的內框等物放在公司旁的路邊，伊以為是人家拆下不要的，所以伊
    才請伊弟弟幫忙搬上車云云，丙○○辯稱：伊是去幫忙撿東西，因乙○○脊椎痛
    ，所以他才找伊過去幫他云云。惟查右揭事實，業據證人甲○○於警訊、偵查及
    本院審理時證述綦詳，並有台北縣警察局贓物認領保管單一紙附卷可憑。而證人
    甲○○亦到庭證稱：伊公司東西是放在公司外面靠牆邊，那是伊公司從工地帶回
    來的材料，若還可以用的就拿去修改再使用，若不用的話當廢鐵賣掉等語，則唐
    羅公司對於該批遭竊之鋁製門窗材料，顯有回收或轉賣之再利用價值，並非因堆
    放於公司外牆，即當然可謂為唐羅公司拋棄之物。再參諸被告二人若真係以為該
    批鋁製門窗材料為唐羅公司之廢棄物，大可等待翌日白天上班時間，徵詢唐羅公
    司相關人員之意見，加以確認後，再撿拾轉賣，渠等捨此不為，即趁晚上凌晨零
    時許之夜深人靜時機，才大舉搬運？實與常情有悖，足徵被告二人主觀上亦認知
    渠等未經唐羅公司同意即逕行搬運之行為，係屬竊取他人所有之物之不法犯行，
    渠等二人應有竊盜之故意，要屬無疑，被告二人前揭所辯顯係事後圖卸刑責之詞
    ，不足採信。本件事證已臻明確，被告二人犯行洵堪認定，應予依法論處。
二、核被告乙○○、丙○○所為，均係犯刑法第三百二十條第一項之竊盜既遂罪。被
    告乙○○、丙○○二人間，就前揭竊盜犯行，有犯意聯絡及行為分擔，均為共同
    正犯。至公訴人認被告乙○○、丙○○所為，係犯刑法第三百二十一條第一項第
    四款之結夥三人而竊盜罪，惟同案被告丁○○並未與被告乙○○、丙○○共同實
    施本件竊盜犯行（理由詳如後述），被告乙○○、丙○○自應論以普通竊盜罪，
    爰於起訴事實同一範圍內，應予變更起訴法條。爰審酌被告丙○○前有竊盜前科
    （此有有台灣高等法院檢察署刑案紀錄簡覆表附卷足憑），猶不知悔悟，復為本
    件竊盜犯行，暨二人犯後猶執陳詞狡辯，未知悔悟，惟渠等手段尚屬輕微，及渠
    等二人之素行、犯罪之動機、目的、犯罪後態度及犯罪所得等一切情狀，分別量
    處如主文所示之刑，並就乙○○部分諭知易服勞役之折算標準，以示懲儆。
乙、丁○○部分
一、公訴意旨略以：被告丁○○與乙○○、丙○○結夥三人，共同基於意圖為自己不
    法所有之犯意聯絡，於八十九年一月十七日凌晨零時許，由乙○○以其所有車號
    ＮＩ─九五九七號自用小貨車，載同丙○○及丁○○，前往位於台北縣林口鄉○○村○○路四十六之六號之「唐羅鋁門材料公司」，共同竊取置放於該公司廠房
    外之鋁製內框六個、鋁製百葉四十一個及鋁製窗子十一個等物，得手後即將上開
    物品搬載至該小貨車上正欲離去之際，適為該公司職員甲○○察覺，吳某即尾隨
    乙○○之貨車跟蹤並報警，於同日凌晨二時許，在台北縣泰山鄉○○路與明志路
    口，為警當場查獲，並於前開小貨車上查獲唐羅公司前開失竊物品，因認被告丁○○涉犯刑法第三百二十一條第一項第四款之結夥三人而竊盜罪嫌云云。
二、按犯罪事實應依證據認定之，無證據不得推定其犯罪事實，又不能證明被告犯罪
    者，應諭知無罪之判決，刑事訴訟法第一百五十四條、第三百零一條第一項定有
    明文。所謂認定犯罪事實之證據，係指足以認定被告確有犯罪行為之積極證據而
    言，該項證據自須適合於被告犯罪事實認定，始得採為斷罪資料。又苟未能發現
    相當證據，或證據不足以證明，自不能以推測或擬制之方法，以為裁判基礎，亦
    分別有最高法院二十九年度上字第三一０五號及同院四十年度台上字第八六號判
    例意旨可資參照。公訴人認被告丁○○涉犯前揭罪嫌，無非係以同案被告乙○○
    於偵查中坦承不諱，及證人甲○○之證詞為其論據；訊據被告丁○○堅決否認有
    被訴之犯行，辯稱︰伊於八十九年一月十六日至竹林寺，因躲雨始至翌日凌晨出
    寺攔車，即攔到乙○○的車，伊沒有去唐羅公司等語。
三、經查：
    （一）同案被告乙○○固於偵查中坦承有至台北縣林口鄉○○村○○路四十六之
          六號竊取盜鋁製內框六個、鋁製百葉四十一個及鋁製窗子十一個等物之行
          為，惟自承當天僅由其一人前往竊取（見偵查卷第二十四頁），雖乙○○
          嗣於本院又改稱當天係與其弟丙○○共同前往唐羅公司等語（見本院八十
          九年四月七日訊問筆錄及八十九年四月二十五日審判筆錄），惟其前後不
          一之供詞，並未曾供述被告丁○○亦有共同前往唐羅公司，則同案被告柯
          榮發於偵查中之自白，要難遽採為被告丁○○有共同竊盜之證據。
     （二）又證人甲○○亦到庭證稱：當天伊有聽到搬東西的聲音，等伊出來時，
           他們就已把貨車開走了，伊沒有看到現場有幾個人，伊有開車出去追，
           順便報警，直到警察在泰山鄉把他們抓到，因為當時伊有回去車庫開車
           ，所以伊不知道他們走哪條路，伊大概是過了竹林寺往泰山的路上才追
           到他們，這中間約隔了一、二十分鐘，所以他們當晚也有可能會經過竹
           林寺等語，足徵證人甲○○當天並未親眼目睹有幾人在現場竊盜，同時
           證人甲○○亦非自唐羅公司即一路尾隨竊賊所駕駛之車號ＮＩ─九五九
           七號自用小貨車，而係於往泰山的半路才追到該車，則被告丁○○所辯
           稱伊係於竹林寺外攔到同案被告乙○○、丙○○所駕駛自用小貨車才搭
           便車之詞，即非不可採信。又遍觀全案卷，除警方係查獲被告丁○○與
           同案被告乙○○、丙○○共乘一車外，並未再有其他證據，足供認定被
           告丁○○有與同案被告乙○○、丙○○共同前往唐羅公司竊取鋁製門窗
           材料之行為，自難僅憑乙○○偵查中之自白與證人甲○○之證詞，即遽
           認被告丁○○有公訴意旨所指之前揭竊盜犯行。此外，復查無其他積極
           證據，足資認定被告丁○○有被訴之竊盜犯行，既不能證明被告丁○○
           犯罪，揆諸前揭說明，自應為被告丁○○無罪之諭知。
據上論斷，應依刑事訴訟法第二百九十九條第一項前段、第三百條、第三百零一條第
一項，刑法第二十八條、第三百二十條第一項、第四十二條第二項，罰金罰鍰提高標
準條例第一條前段、第二條，判決如主文。
本案經檢察官賴惠慈到庭執行職務
中    華    民    國      八十九      年      五      月      九      日
                                      臺灣板橋地方法院刑事第六庭
                                          法  官  葉  靜  芳
右正本證明與原本無異。
如不服本判決，應於判決送達後十日內，向本院提出上訴狀。
                                          書記官  黃  大  千
中    華    民    國      八十九      年      五      月     十二     日
本案論罪科刑主要法條：
刑法第三百二十條
意圖為自己或第三人不法之所有，而竊取他人之動產者，為竊盜罪，處五年以下有期
徒刑、拘役或五百元以下罰金。
意圖為自己或第三人不法利益，而竊佔他人之不動產者，依前項之規定處斷。
前二項之未遂犯罰之。


司法院資訊處製作；財團法人民間司法改革基金會備份。
